【裁判字號】    99,易,33
【裁判日期】    990202
【裁判案由】    竊盜
【裁判全文】
臺灣彰化地方法院刑事判決                99年度易字第33號
公  訴  人  臺灣彰化地方法院檢察署檢察官
被      告  辛○○
上列被告因竊盜案件，經檢察官提起公訴（98年度偵字第9676號
），有刑事訴訟法第273 條之1 第1 項之情形，本院改依簡式審
判程序，茲審理判決如下：
    主  文
辛○○犯如附表主文欄所示之罪，各處如主文欄所示之刑。應執
行有期徒刑拾月，如易科罰金，以新台幣壹仟元折算壹日；扣案
之一字型螺絲起子壹支沒收。
    事實及理由
一、犯罪事實：辛○○意圖為自己不法之所有，於附表所示之時
    間、地點，持其所有，客觀上足對人之生命、身體、安全構
    成威脅，具有危險性之一字起子，將如附表所示之被害人所
    有之自小貨車車窗撬開後，爬入車內竊取被害人如附表所示
    之財物，嗣於民國98年10月9 日凌晨3 時45分許，在彰化縣
    彰化市○○○街與平和十三街路口為警盤查，辛○○於犯罪
    被職司犯罪偵查之公務員尚未發覺前，向彰化縣警察局彰化
    分局莿桐派出所員警自首而自願接受裁判。
二、本案被告辛○○所犯係死刑、無期徒刑、最輕本刑為3 年以
    上有期徒刑以外之罪，其於準備程序就前揭被訴事實為有罪
    之陳述，經法官告知簡式審判程序之旨，並聽取其與公訴人
    之意見後，本院認無不得或不宜改依簡式審判程序進行之處
    ，爰依刑事訴訟法第273 條之1 第1 項、第284 條之1 ，由
    法官進行簡式審判程序審理判決，合先敘明。
三、本案證據名稱：
  (一)附表編號一：(1)被告辛○○於警詢、偵訊及本院審理時之自
                  白。
                (2)證人即被害人庚○○於警詢中之證述。
                (3)現場照片2張。
                (4)車籍查詢—基本資料詳細畫面1紙。
  (二)附表編號二：(1)被告辛○○於警詢、偵訊及本院審理時之自
                  白。
                (2)證人即被害人丙○○於警詢中之證述。
                (3)現場照片2張。
                (4)車籍查詢—基本資料詳細畫面1紙。
  (三)附表編號三：(1)被告辛○○於警詢、偵訊及本院審理時之自
                  白。
                (2)證人即被害人己○○於警詢中之證述。
                (3)現場照片2張。
                (4)車籍查詢—基本資料詳細畫面1紙。
  (四)附表編號四：(1)被告辛○○於警詢、偵訊及本院審理時之自
                  白。
                (2)證人即被害人甲○○於警詢中之證述。
                (3)現場照片2張。
                (4)車籍查詢—基本資料詳細畫面1紙。
  (五)附表編號五：(1)被告辛○○於警詢、偵訊及本院審理時之自
                  白。
                (2)證人即被害人丁○○於警詢中之證述。
                (3)現場照片2張。
                (4)車籍查詢—基本資料詳細畫面1紙。
  (六)附表編號六：(1)被告辛○○於警詢、偵訊及本院審理時之自
                  白。
                (2)證人即被害人戊○○於警詢中之證述。
                (3)現場照片3張。
                (4)車籍查詢—基本資料詳細畫面1紙。
  (七)附表編號七：(1)被告辛○○於警詢、偵訊及本院審理時之自
                  白。
                (2)證人即被害人乙○○於警詢中之證述。
                (3)現場照片3張。
                (4)車籍查詢—基本資料詳細畫面1紙。
三、按攜帶兇器竊盜，祇須行竊時攜帶具有危險性之兇器為已足
    ，並不以攜帶之初有行兇之意圖為必要，此所謂兇器，其種
    類並無限制，凡客觀上足對人之生命、身體、安全構成威脅
    ，具有危險性之兇器均屬之，且祇須行竊時攜帶此種具有危
    險性之兇器為已足，並不以攜帶之初有行兇之意圖為必要（
    最高法院79年臺上字第5253號判例）。查被告辛○○所犯如
    附表編號一至七所示竊盜犯行所使用之一字型螺絲起子一支
    ，為金屬製，且上開物品足以將車窗之玻璃撬開，足見其質
    地堅硬，客觀上足對人之生命、身體、安全造成危險，為可
    供兇器使用之物無訛，故核被告辛○○於附表編號一至七所
    為，均係犯刑法第321 條第1 項第3 款之攜帶兇器備竊盜罪
    。又被告於所犯如附表編號一至七所示之竊盜犯行，均係職
    司犯罪偵查之公務員尚未發覺前，即由被告主動向彰化縣警
    察局彰化分局莿桐派出所員警張學士承認，警方始依被告之
    自白，循線查悉等情，有被告之警詢筆錄在卷可稽，是被告
    前揭竊盜犯行之行為均合於自首之規定，依刑法第62條前段
    規定，均減輕其刑。爰審酌被告前雖無竊盜前科，然其正值
    青壯，不思以正當方法賺取金錢花用，反而貪圖小利，以攜
    帶兇器之方式撬開車窗竊取車內之財物而竊盜，侵害他人之
    財產權益，然審酌被告行竊之次數、犯罪之動機、智識程度
    、犯罪手段、竊取物品之價值、所生危害及其等犯後坦承不
    諱等一切情狀，分別量處如主文所示之刑，暨諭知易科罰金
    之折算標準，並依法定其應執行之刑，暨諭知易科罰金之折
    算標準（理由詳如後述）。
四、查被告為附表編號一所示之犯行時，刑法第41條第2 項原規
    定：「前項（即易科罰金之折算標準）規定於數罪併罰，其
    應執行之刑未逾6 月者，亦適用之。」；而被告為附表編號
    二至七所示之犯行時，則增列刑法第41條第8 項（於98年5
    月19日修正、98年6 月10日公布並於98年9 月1 日施行），
    上開增列刑法第41條第8 項亦規定：「第一項至第三項規定
    於數罪併罰，其應執行之刑未逾六個月者，亦適用之。」，
    揆諸上開修正後刑法第41條第8 項之內容，就得易科罰金且
    合於數罪併罰之數罪，其應執行之刑得否易科罰金部分與修
    正前刑法第41條第2 項規定之內容並無二致，足見上開修正
    後刑法第41條第8 項之規定，僅係修正前刑法第41條第2 項
    條項之移列。又按98年6 月19日解釋公布之大法官釋字第66
    2 號解釋意旨略以：「94年2 月2 日修正公布之現行刑法第
    41條第2 項，關於數罪併罰，數宣告刑均得易科罰金，而定
    應執行刑之刑逾6 個月者，排除適用同條第1 項得易科罰金
    之規定部分，與憲法第23條規定有違，並與本院釋字第366
    號解釋意旨不符，應自本解釋公布之日起失其效力。」故對
    於數罪併罰，數宣告刑均得易科罰金，而定應執行之刑超過
    6 個月之案件，依大法官釋字第366 號、662 號解釋意旨，
    仍得易科罰金。94年2 月2 日修正、95年7 月1 日施行之刑
    法第41條第2 項已因大法官釋字第662 號解釋意旨而失其效
    力並無疑義。而98年5 月19日修正、98年6 月10日公布並於
    98年9 月1 日施行之刑法第41條第8 項，既僅係修正前刑法
    第41條第2 項條項之移列，其規範內容並無二致，則上開98
    年5 月19日修正、98年6 月10日公布並於98年9 月1 日施行
    之刑法第41條第8 項亦應依大法官釋字第662 號之解釋文內
    容解釋為失其效力。故上開刑法第41條第8 項雖於98年12月
    30日修正為：「第一項至第四項及第七項之規定，於數罪併
    罰之數罪均得易科罰金或易服社會勞動，其應執行之刑逾六
    月者，亦適用之。」，並經總統府以華總一義字第09800325
    491 號公布於98年1 月3 日施行，惟既上開94年2 月2日 修
    正、95年7 月1 日施行之刑法第41條第2 項及98年5 月19日
    修正、98年6 月10日公布並於98年9 月1 日施行之刑法第41
    條第8 項均已依大法官釋字第662 號解釋而失其效力，已如
    前述，自無比較新舊法之必要，應逕行適用現行刑法第41條
    第8 項之規定，於數罪併罰之定應執行刑後，諭知易科罰金
    之折算標準，附此敘明。
五、應適用之法條：
    (一)刑事訴訟法第273 條之1 第1 項，第299 條第1 項前段、
      第310 條之2 、第454 條第1 項。
    (二)刑法第321 條第1 項第3 款、第62條前段、第41條第1 項
      前段、同條第8 項、第38條第1 項第2 款、第51條第5 款
      。
六、如不服本件判決，得自收受送達之日起10日內，向本院提起
    上訴。
本案經檢察官紀雅惠到庭執行職務。
中    華    民    國    99    年    2     月    2     日
                        刑事第九庭  法    官  黃齡玉
以上正本證明與原本無異。
如不服本判決應於收受判決後10日內向本院提出上訴書狀，並應
敘述具體理由；其未敘述上訴理由者，應於上訴期間屆滿後20日
內向本院補提理由書（均須按他造當事人之人數附繕本）「切勿
逕送上級法院」。
告訴人或被害人對於判決如有不服具備理由請求檢察官上訴者，
其上訴期間之計算係以檢察官收受判決正本之日期為準。
中    華    民    國    99    年    2     月    2     日
                                      書記官  林嘉賢
附錄本案論罪科刑法條全文：
中華民國刑法第321條
（加重竊盜罪）
犯竊盜罪而有左列情形之一者，處 6 月以上、 5 年以下有期徒
刑：
一、於夜間侵入住宅或有人居住之建築物、船艦或隱匿其內而犯
    之者。
二、毀越門扇、牆垣或其他安全設備而犯之者。
三、攜帶兇器而犯之者。
四、結夥三人以上而犯之者。
五、乘火災、水災或其他災害之際而犯之者。
六、在車站或埠頭而犯之者。
前項之未遂犯罰之。
附表
┌─┬───┬──────┬────────────┬──────┬───┬─────────┐
│  │被害人│時間 (98年) │地點及車牌號碼          │竊得財物（新│是否自│  主        文    │
│  │      │            │                        │台幣／元）  │首    │                  │
├─┼───┼──────┼────────────┼──────┼───┼─────────┤
│1 │庚○○│3月間某時   │臺中縣烏日鄉○○路226巷1│300元       │  是  │辛○○攜帶兇器竊盜│
│  │      │            │號前；5620-KZ號         │            │      │，處有期徒刑肆月，│
│  │      │            │                        │            │      │如易科罰金，以新台│
│  │      │            │                        │            │      │幣壹仟元折算壹日。│
│  │      │            │                        │            │      │扣案之一字型螺絲起│
│  │      │            │                        │            │      │子壹支沒收。      │
├─┼───┼──────┼────────────┼──────┼───┼─────────┤
│2 │丙○○│7月初某時   │臺中縣烏日鄉○○街315號 │300元       │  是  │辛○○攜帶兇器竊盜│
│  │      │            │前；3757-TZ號           │            │      │，處有期徒刑肆月，│
│  │      │            │                        │            │      │如易科罰金，以新台│
│  │      │            │                        │            │      │幣壹仟元折算壹日。│
│  │      │            │                        │            │      │扣案之一字型螺絲起│
│  │      │            │                        │            │      │子壹支沒收。      │
├─┼───┼──────┼────────────┼──────┼───┼─────────┤
│3 │己○○│9月28日某時 │彰化縣彰化市○○路141巷7│100元       │  是  │辛○○攜帶兇器竊盜│
│  │      │            │號；ON-9637號           │            │      │，處有期徒刑肆月，│
│  │      │            │                        │            │      │如易科罰金，以新台│
│  │      │            │                        │            │      │幣壹仟元折算壹日。│
│  │      │            │                        │            │      │扣案之一字型螺絲起│
│  │      │            │                        │            │      │子壹支沒收。      │
├─┼───┼──────┼────────────┼──────┼───┼─────────┤
│4 │甲○○│9月底某時   │彰化縣彰化市○○路○段58 │300元       │  是  │辛○○攜帶兇器竊盜│
│  │      │            │巷5號旁空地；QK-2415號  │            │      │，處有期徒刑肆月，│
│  │      │            │                        │            │      │如易科罰金，以新台│
│  │      │            │                        │            │      │幣壹仟元折算壹日。│
│  │      │            │                        │            │      │扣案之一字型螺絲起│
│  │      │            │                        │            │      │子壹支沒收。      │
├─┼───┼──────┼────────────┼──────┼───┼─────────┤
│5 │丁○○│10月初某時  │彰化縣彰化市○○路○段256│60元        │  是  │辛○○攜帶兇器竊盜│
│  │      │            │號前；W9-9722號         │            │      │，處有期徒刑肆月，│
│  │      │            │                        │            │      │如易科罰金，以新台│
│  │      │            │                        │            │      │幣壹仟元折算壹日。│
│  │      │            │                        │            │      │扣案之一字型螺絲起│
│  │      │            │                        │            │      │子壹支沒收。      │
├─┼───┼──────┼────────────┼──────┼───┼─────────┤
│6 │戊○○│10月初某時  │彰化縣彰化市○○○路旁；│20元        │  是  │辛○○攜帶兇器竊盜│
│  │      │            │SE-6808號               │            │      │，處有期徒刑肆月，│
│  │      │            │                        │            │      │如易科罰金，以新台│
│  │      │            │                        │            │      │幣壹仟元折算壹日。│
│  │      │            │                        │            │      │扣案之一字型螺絲起│
│  │      │            │                        │            │      │子壹支沒收。      │
├─┼───┼──────┼────────────┼──────┼───┼─────────┤
│7 │乙○○│10月6日     │彰化縣彰化市○○路○段226│50元        │  是  │辛○○攜帶兇器竊盜│
│  │      │            │號旁；GD-2032號         │            │      │，處有期徒刑肆月，│
│  │      │            │                        │            │      │如易科罰金，以新台│
│  │      │            │                        │            │      │幣壹仟元折算壹日。│
│  │      │            │                        │            │      │扣案之一字型螺絲起│
│  │      │            │                        │            │      │子壹支沒收。      │
└─┴───┴──────┴────────────┴──────┴───┴─────────┘

司法院資訊處製作；財團法人民間司法改革基金會備份。
